最高法院民事裁定　　　　　　　　一○○年度台抗字第九六號
再 抗告 人　陳光展
訴訟代理人　許龍升律師
　　　　　　吳春生律師
　　　　　　陳松甫律師
上列再抗告人因與相對人萬利通股份有限公司間聲請停止執行事
件，對於中華民國九十九年十月二十九日台灣高等法院高雄分院
裁定（九十九年度抗字第二八○號），提起再抗告，本院裁定如
下：
    主  文
再抗告駁回。                                            
再抗告訴訟費用由再抗告人負擔。
    理  由                                              
本件相對人向台灣高雄地方法院（下稱高雄地院）聲請對再抗告
人強制執行，再抗告人聲請停止執行，高雄地院以九十九年度審
聲字第八五號裁定命再抗告人供擔保二十五萬六千元後，高雄地
院九十九年度司執字第四四三一二號拆屋還地強制執行事件之強
制執行程序，於高雄地院九十九年度審聲字第一八○六號債務人
異議之訴事件判決確定前，應暫予停止。相對人提起抗告，原法
院以：相對人持原法院九十八年度上更(二)字第八號民事判決及本
院九十九年度台上字第一四○九號裁定（下稱系爭確定判決），
向高雄地院聲請強制執行，請求再抗告人將高雄市三民區○○○
段三小段三七一五號、三七一五之一號及三七一五之二號土地之
地上物拆除，返還系爭土地與訴外人萬眾股份有限公司（下稱萬
眾公司），並由相對人代為受領。高雄地院以九十九年度司執字
第四四三一二號實施強制執行。再抗告人向高雄地院提起九十九
年度審訴字第一八○六號（下稱系爭民事事件）債務人異議之訴
，並聲請停止強制執行，依強制執行法第十八條第二項之規定，
法院自得依再抗告人之聲請，定相當並確實擔保，裁定准許之。
至相對人主張其與系爭土地所有權人南和興產股份有限公司（下
稱南和興產公司）已於九十九年七月間，協議展延原租賃契約期
限一年至一○○年八月三十一日止，仍為系爭土地之間接占有人
，可本於系爭確定判決請求相對人返還系爭土地等情，乃實體抗
辯，非本件所得審究。次按法院因必要情形或依聲請定相當並確
實之擔保，為停止強制執行之裁定者，該擔保金額係擔保執行債
權人因停止執行所受之損害，故法院定擔保金額時，自應斟酌該
債權人因停止執行可能遭受之損害，以為衡量之標準，非以債權
額為依據。系爭確定判決係命再抗告人返還系爭土地全部，相對
人於強制執行事件亦為該項請求，再抗告人聲請停止執行程序之
全部，相對人因停止所受損害即係無法使用系爭土地之全部，而
非再抗告人應拆除之地上物部分面積一七．○四平方公尺。爰審
酌系爭土地位於高雄市區，申報地價每平方公尺均為一萬八千四
百八十元，相對人因停止執行而無法使用系爭土地之損害，應以
系爭土地申報總價年息百分之五計算。系爭民事事件之訴訟標的
價額為一百八十八萬一千元，可上訴至第三審，以各級法院辦案
期限實施要點規定第一、二、三審民事訴訟辦案期限分別為一年
四個月、二年、一年，依系爭民事事件案情，預估訴訟期間四年
，再抗告人應提供擔保金額七百四十三萬六千三百五十二元，高
雄地院裁定擔保金二十五萬六千元，尚有未合等詞，爰裁定廢棄
高雄地院所為裁定，改命再抗告人之擔保金額為七百四十三萬六
千三百五十二元，准暫予停止執行程序，經核於法並無不合。再
抗告論旨，指摘原裁定不當，聲明廢棄，非有理由。
據上論結，本件再抗告為無理由。依強制執行法第三十條之一，
民事訴訟法第四百九十五條之一第二項、第四百八十一條、第四
百四十九條第二項、第九十五條、第七十八條，裁定如主文。
中    華    民    國  一○○  年    一    月  二十一  日
                      最高法院民事第二庭
                          審判長法官  吳  正  一  
                                法官  葉  勝  利  
                                法官  阮  富  枝  
                                法官  黃  秀  得  
                                法官  魏  大  喨  
本件正本證明與原本無異
                                      書  記  官  
中    華    民    國  一○○  年    一    月  三十一  日
                                                      K